# 请问陈老师有关股权激励的问题

提问人：心灵 时间：2014-03-22 10:25:15
陈老师：您好！ 我想咨询两个问题： 1 、某公司在 2013 年进行股权激励，该公司 2013 年确认摊销费用是 1000 万， 2014 年摊销 1000万， 2015 年摊销 1000 万，管理层分别在 2014 年 6 月、 2015 年 6 月和 2016 年 6 月行权。请问 2013 年 1000 万是否允许在 2013 年税前扣除，如果这 1000 万不能在税前扣除，那么要在 2013 年确认递延所得税资产， 2014 年部分高管行权时， 2014 年是否冲销这递延所得税资产？ 2015 年依次类推？ 2 、注册会计师 2010 年版本教材 397 页中有这样一题： A公司为一上市公司。20X7年 1 月 1 日，公司向其 200 名管理人员每人授予 100 股股票期权，这些职员从20X7年 1 月 1 日起在该公司连续服务 3 年，即可以 5 元每股购买 100 股该公司股票，从而获益。公司估计该期权在授予日的公允价值为 18 元。第一年有 20 名职员离开公司，A公司估计三年中离开的职员的比例将达到20%，第二年又有 10 名职员离开公司，公司将估计的职员离开比例修正为15%，第三年又有 15 名职员离开。 教材中第 1 年确定费用为 200 100 （1-20%） 18/3=9600 这里为什么不直接用 (200-20) 100 18/3 ，而用（ 1-20% ），人员不是确定了吗？为何还用估计数？
教材中第二年确认费用数为 200 100*（1-15%） 18 2/3-9600，这里也是用15%，而不是（200-20-10） 18 2/3？

回答人：chenyiwei
股权激励费用的企业所得税税前扣除问题由国家税务总局公告[2012]18号规范。关于与此相关的递延所得税资产确认问题，可参考《计学撮要 2013 》中对该公告导致的递延所得税会计问题的专题介绍。